【裁判字號】    90,台非,315
【裁判日期】    900906
【裁判案由】    違反著作權法
【裁判全文】
最高法院刑事判決                                  九十年度台非字第三一五號
    上訴人  最高法院檢察署檢察總長
    被  告  甲○○
右上訴人因被告違反著作權法案件，對於台灣台南地方法院中華民國八十九年十二月
七日第一審確定判決（八十九年度易字第二八九三號，聲請簡易判決處刑案號：台灣
台南地方法院檢察署八十九年度偵續字第九四號），認為違法，提起非常上訴，本院
判決如左：
    主  文
上訴駁回。
    理  由
非常上訴理由稱：「按除刑事訴訟法有特別規定外，已受請求之事項未予判決，或未
受請求之事項予以判決者，其判決當然為違背法令，刑事訴訟法第三百七十九條第十
二款有明文規定。本件台灣台南地方法院檢察署檢察官以被告於八十九年五月二日晚
間，在台南縣白河鎮○○里○○路夜市，意圖散佈而陳列、持有權利人滾石國際音樂
股份有限公司等音樂著作權之音樂錄音帶、音樂光碟片一批（權利人及音樂著作權之
音樂錄音帶等物均詳如原判決附表所載），侵害權利人滾石國際音樂股份有限公司等
之音樂著作權，涉犯著作權法第九十三條第三款罪嫌，而於九十年六月六日以八十九
年度偵續字第九四號聲請書向原審法院新營簡易庭聲請簡易判決處刑，經原審法院新
營簡易庭以八十九年度營簡字第三四四號受理後。旋又查獲被告於同年八月十二日晚
間，在台南縣新營市○○路三十三號前，以同上方法侵害華特國際音樂股份有限公司
之音樂著作權（同署八十九年度營偵字第一二七六號），經檢察官認與上開犯罪具有
連續犯關係，屬裁判上一罪應為起訴效力所及之同一案件，而於八十九年十月十二日
以南檢朝公字第六○一四九號函（見上開原審法院新營簡易庭案卷第九頁）送請原審
法院新營簡易庭併案審理，嗣原審法院新營簡易庭以本案宜改由同院刑事庭依通常程
序審理，經簽准分本案即八十九年度易字第二八九三號案審理，乃原審法院審理結果
，竟僅就檢察官聲請簡易判決處刑部分判處如上述原判決主文所示之刑，對檢察官送
請併案審理之上述起訴效力所及之同一案件，則恝置不顧，疏未一併予以調查審判，
揆諸上揭法條規定，即有對於已受請求之事項未予判決之違背法令。案經確定，爰依
刑事訴訟法第四百四十一條、第四百四十三條提起非常上訴，以資糾正」等語。
本院按刑事訴訟法第三百七十九條第十二款所謂已受請求之事項未予判決者，係指法
院對於已經起訴、自訴（或反訴）或上訴之事項，而漏未判決者而言。此乃屬於訴之
範圍，非謂當事人之訴訟上一切主張，均應包括在內。故如案件經起訴後，檢察官認
與起訴事實具有裁判上一罪關係之他部分，函請法院併案審理，該函件僅在促使法院
注意有無審判不可分之適用為目的，並非原訴請求之範圍。如果法院予以併案審理，
即係基於審判不可分法則之適用所使然。如認不能成立犯罪或無裁判上一罪關係，縱
未為任何諭知及說明，亦不能指原判決為違法（本院八十二年度第八次刑事庭會議決
議(一)參照）。本件起訴事實認被告甲○○於民國八十九年五月二日晚間，在台南縣白
河鎮○○里○○路夜市，明知其與綽號「良仔」者共同持有之滾石國際音樂股份有限
公司等音樂著作物之音樂錄音帶、音樂光碟片一批（詳如原判決附表所示）係侵害該
等著作權人之著作物，竟意圖散布而陳列、持有，為警當場查獲等情，雖其後檢察官
以被告另於八十九年八月十二日晚間在台南縣新營市○○路三十三號前，以同一手法
，侵害華特國際音樂股份有限公司之音樂著作權，認有連續犯之裁判上一罪關係函請
併辦，原審就此併辦部分未予併案審判，但揆諸首揭說明，函請併辦部分，既非訴訟
法上之起訴，亦非訴之請求事項範圍，應不生已受請求事項未予判決之違法問題。又
非常上訴審，應以原判決所確認之事實為基礎，以判斷其適用法律有無錯誤，不涉事
實認定問題，原判決既未就併辦之犯罪事實，認定與起訴事實具有連續犯之關係，本
院自無從自行調查審認，並變更原判決所認定之事實，本件非常上訴難認為有理由，
應予駁回。
據上論結，應依刑事訴訟法第四百四十六條，判決如主文。
中      華      民      國     九十     年      九      月      六      日
                              最高法院刑事第九庭
                                  審判長法官  莊  登  照
                                        法官  洪  明  輝
                                        法官  黃  一  鑫
                                        法官  魏  新  和
                                        法官  林  秀  夫
      右正本證明與原本無異
                                              書  記  官
中      華      民      國     九十     年      九      月     十二     日


司法院資訊處製作；財團法人民間司法改革基金會備份。
